【裁判字號】    91,易,3225
【裁判日期】    920924
【裁判案由】    竊盜
【裁判全文】
臺灣板橋地方法院刑事判決                        九十一年度易字第三二二五號
    公  訴  人  臺灣板橋地方法院檢察署檢察官
    被      告  丁○○
右列被告因竊盜等案件，經檢察官提起公訴（九十一年度偵字第二０八二五號），本
院判決如左：
    主  文
丁○○共同連續攜帶兇器毀越安全設備竊盜，累犯，處有期徒刑貳年。
    事  實
一、丁○○曾於民國八十七年間因賭博案件，經本院以八十七年度易字第三０八九號
    判決處有期徒刑三月，如易科罰金以三百元折算一日確定，於八十七年九月二十
    九日執行完畢，復於八十九年間因竊盜案件經本院以八十九年度易字第一八四二
    號判決處有期徒刑五月，於九十年一月三十日執行完畢。詎丁○○不知悔改，基
    於意圖為自已不法所有之概括犯意，於九十一年十月中旬，在臺北縣新莊市新泰
    國中附近，見尤智成所有之車號ＲＹＺ─三八六號輕型機車一輛停放該處，其上
    插有鑰匙，即竊取供已騎乘代步使用。嗣丁○○與真實姓名年籍不詳之自稱「李
    富源」之成年男子共同基於犯意之聯絡，並承前概括犯意，於九十一年十月二十
    四日凌晨三時許，由「李富源」持客觀上足以威脅他人之生命、身體安全而可供
    兇器使用之鐵棍一把（未扣案），撬開破壞臺北縣泰山鄉○○路八十七號丙○○
    之辦公處所（非住宅或有人居住之建築物）之冷氣窗，共同踰越該窗戶侵入屋內
    ，趁四下無人之際，竊得丙○○所有之保險箱一個（內有價值約美金貳萬元之中
    信潛力基金之相關文件）及電腦一組（含螢幕、主機、鍵盤各一個及喇叭二個）
    暨李王淑敏所有、停放於該辦公處所之車號Ｆ九—五九七六號自用小客車一輛，
    並以該車附載上開保險箱及電腦駛離現場；旋丁○○於同（二十四）日凌晨四、
    五時許，至臺北縣三重市○○路○段八十一號「聯強當鋪」，將上開電腦一組典
    當予「聯強當鋪」之不知情職員劉永富，得款新臺幣二千五百元，嗣於同（二十
    四）日上午十時許（起訴書誤載為十三時許），在臺北縣林口鄉○○路三十二之
    十六號前，丁○○於車號Ｆ九─五九七六號自用小客車內休息時，警方上前盤問
    ，丁○○於其犯罪未發覺之前即向警方自首上情並接受裁判，警方當場扣得上開
    自用小客車一輛及保險箱一個，丁○○並帶同警方至「聯強當鋪」起出上開電腦
    一組，再至台北縣林口鄉湖子三二之二號起出上開機車。
二、案經臺北縣政府警察局新莊分局報請臺灣板橋地方法院檢察署檢察官偵查起訴。
    理  由
一、右揭事實，訊據被告丁○○除辯稱：上開自用小客車、電腦及保險箱不是伊竊取
    的，是「李富源」在九十一年十月二十四日凌晨交給伊的，「李富源」要伊把該
    保險箱打開云云外，餘均坦承不諱，核與被害人丙○○、李王淑敏之女乙○○、
    尤智成之父甲○○分別於警訊時指述之情節大致相符，並經證人劉永富於警詢時
    證述屬實，復有乙○○領回上開自用小客車之贓物認領保管單、丙○○領回上開
    保險箱及電腦等物之贓物認領保管單、甲○○領回上開機車之贓物認領保管單、
    丙○○清償聯強當鋪後贖回上開電腦之清償證明書、聯強當鋪當票、上開自用小
    客車之車籍作業系統─查詢認可資料、上開機車之車輛竊盜車牌失竊資料個別查
    詢報表─查詢車輛認可資料各一紙附卷可稽。至於被告所辯部分，經查：被告於
    九十二年四月八日本院訊問時辯稱：「李富源打電話給我告訴我他人在泰山，要
    我到泰山鄉一處加油站等他，我過去時他開一輛車在等我，要我開他的車把他載
    到迴龍丹鳳地區，他告訴我車子後面有一個保險箱要我把它打開，我把他載到丹
    鳳他就下車，我就用他的車子開車將保險箱載到林口，我就去找鐵工廠要把保險
    箱打開，找到第三家時就被警查獲。」嗣於九十二年八月二十八日本院審理時陳
    稱：「是警方查獲當天凌晨三、四點左右，陳富源打電話給我，要我去林口竹林
    寺附近幫他打開保險箱，我去那邊時他把車子交給我，裡面有保險箱跟電腦」，
    由上析知，被告對於「李富源」交付上開自用小客車、電腦及保險箱之地點，前
    稱在泰山鄉某加油站前，後稱在林口竹林寺附近，所述前後矛盾，顯屬虛構；又
    被告於九十一年十月二十四日警訊時坦承：「（問：警方於Ｆ九─五九七六號自
    小客旁，發現之保險箱是否亦你所竊得？）亦是我所竊得。（問：上述物你於何
    時？何地所竊得？）於九十一年十月二十四日三時許，在台北縣泰山鄉○○路八
    七號內所竊得。（問：你於上述時地是否有另竊它物？）國際牌桌上型電腦壹部
    。（問：該電腦現於何處？）我竊得後即駕駛Ｆ九─五九七六號自小客載運至三
    重市○○路聯強當鋪典當新臺幣貳仟伍佰元整。（問：你如何竊得右述物品？）
    我於右述時地夥同綽號李富源，李富源持鐵棍撬窗戶後進入屋內，我隨後進入一
    同行竊。保險箱壹只是於牆角、國際牌桌上型電腦壹部是於屋內辦公桌上竊得、
    另李富源不知從何處取得Ｆ九─五九七六號自小客鑰匙，再至屋內開走Ｆ九─五
    九七六號自小客，並用其自小客載走上述物品。（問：撬開窗戶之鐵棍現置於何
    處？行竊後你與李富源由何處去？）李富源隨身帶走。我不知現於何處。我載李
    富源至新莊市○○路○○道口下車，我即駕車至三重典當腦後，駕車往林口方向
    。（問：竊右述物作何用途？）變賣還高利貸、自小客是載運贓物用。（問：於
    上述時地行竊是否有其他共犯？何時開始行竊至何時止？由誰提議行竊？）無。
    僅我與李富源。約三十分鐘。李富源。」、「（問：李富源之年籍？連絡方式？
    ）年籍不詳。約二十八歲一六五公分瘦小胸部刺青。電話不詳皆他與我連絡。」
    （見九十一年度偵字第二０八二五號偵卷第四頁背面及第五頁），旋於同日檢察
    官訊問時白自：「（問：九十一年十月二十四日早上七點多，有在泰山楓江路八
    七號偷人家保險箱？）是凌晨三點多，沒有帶工具。（問：九十一年十月二十日
    中午十二點有在泰山鄉○○路偷人家汽車？）也是凌晨三點多，而車是在我上面
    偷的屋內，而偷完一起開出來。（問：有把所偷的電腦拿去三重當鋪當？）是，
    是當日早上五點多當，當二千五百元。」（見同上偵卷第二十六頁背面）是被告
    於警詢及檢察官初訊時已自白其與成年人「李富源」共同持鐵棍撬開前述丙○○
    之辦公處所窗戶後進入竊取上開自用小客車、電腦及保險箱等物，其於案發時之
    供述較少權衡利害得失，所述較為可信，其於本院審理時翻異前供否認此部分竊
    盜犯行，應係避重就輕之詞，不足採信。綜上所述，本案事證明確，被告之犯行
    洵堪認定。
二、核：被告竊取尤智成機車之犯行，係構成刑法第三百二十條第一項之普通竊盜罪
    ；被告竊取上開保險箱、電腦及自用小客車之犯行，係構成刑法第三百二十一條
    第一項第二款、第三款之攜帶兇器毀越安全設備竊盜罪（按窗戶屬於安全設備之
    一種，被告與「李富源」共同竊取上開保險箱、電腦及自用小客車時，所持有之
    鐵棍一支，雖未扣案，惟該鐵棍既足以供撬開破壞窗戶之用，顯見質地堅硬，客
    觀上足以威脅他人之身體、生命安全，而可供兇器使用）。被告先後兩次竊盜犯
    行，時間緊接，犯罪之基本構成要件相同，顯係基於概括犯意為之，應依連續犯
    之規定論以較重之攜帶兇器毀越安全設備竊盜一罪並加重其刑。被告與成年人「
    李富源」間就攜帶兇器毀越安全設備竊盜犯行，有犯意聯絡及行為分擔，均為共
    同正犯。又警方於九十一年十月二十四日上午十時許，在臺北縣林口鄉○○路三
    十二之十六號前，因被告於車號Ｆ九─五九七六號自用小客車內休息時，乃上前
    盤問，當時被害人丙○○尚未報案，警方無從知悉該車是失竊之贓車，此觀丙○○於九十一年十月二十四日上午十一時許警詢時陳稱：「（問：發現遭竊後有無
    立即報案？）發現後我正前往泰山分駐所報案，但尚未報案警方就已通知我已查
    獲我失竊的物品及犯嫌。」（見九十一年度偵字第二０八二五號偵卷第七頁背面
    ）自明。是被告係於犯罪未發覺之前即向警員自首上情並接受裁判，合於自首之
    要件，應依刑法第六十二條前段規定減輕其刑。末查被告曾於八十七年間因賭博
    案件，經本院以八十七年度易字第三０八九號判決處有期徒刑三月，如易科罰金
    以三百元折算一日確定，於八十七年九月二十九日執行完畢，復於八十九年間因
    竊盜案件經本院以八十九年度易字第一八四二號判決處有期徒刑五月，於九十年
    一月三十日執行完畢，有臺灣高等法院檢察署刑案紀錄簡覆表及臺灣高等法院被
    告全國前案紀錄表各一份在卷可考，其於有期徒刑執行完畢後，五年以內再犯本
    案法定刑為有期徒刑之罪，為累犯，應依法遞加重其刑（被告同時有前揭刑之減
    輕及二種刑之加重事由，依刑法第七十條及第七十一條第一項規定，應遞加後，
    再減輕其刑）。爰審酌被告年輕力強、四肢健全，卻素行不良、法紀觀念淡薄、
    迭次犯案經法院判處徒刑並執行完畢仍無懼刑罰之制裁而不知悛悔（見卷附臺灣
    高等法院檢察署刑案紀錄簡覆表及臺灣高等法院被告全國前案紀錄表），其犯罪
    之目的、手段、行竊之次數、所竊得之上開自用小客車等物價值總計高達新臺幣
    數十萬元，暨其犯後避重就輕，未能坦承全部犯行等一切情狀，量處如主文所示
    之刑。又被告與「李富源」供竊盜使用之上開鐵棍一支，未扣案，無證據足資證
    明屬被告或共犯「李富源」所有，又非違禁物，爰不宣告沒收。
三、公訴意旨另以：被告承前概括犯意，於九十一年十月二十三日下午二時許，在臺
    北縣泰山鄉○○街三十巷七號戊○○之住處，竊得戊○○所有之首飾一批（含珍
    珠項鍊一條及別針、胸針、金屬製黃金手鐲各一個）及印章一顆，因認被告此部
    分行為亦涉犯竊盜罪嫌云云。惟按告訴乃論之罪，未經告訴者，應諭知不受理之
    判決，刑事訴訟法第三百零三條第三款定有明文；又於五親等內血親之間犯刑法
    第二編第二十九章竊盜之罪者，須告訴乃論，刑法第三百二十四條第二項亦定有
    明文。訊據被告坦承此部分犯行，惟查被告係被害人戊○○之姪子（即被告之父
    與戊○○係兄妹關係），屬於三親等血親，業據被告及戊○○供明在卷，依上開
    說明，被告所犯此部分竊盜罪，須告訴乃論，然而被害人戊○○從未提出告訴，
    公訴人逕予起訴自有未合，惟因公訴意旨認此部分與前揭論罪科刑部分具有連續
    犯之裁判上一罪關係，爰不另為不受理之諭知。
四、臺灣板橋地方法院檢察署九十一年度偵字第一０九六六號移送併辦意旨略以：被
    告丁○○另基於意圖為自己不法所有之概括犯意，連續於九十一年三月三十日中
    午，在台北縣泰山鄉○○街二十一巷十三號二樓，竊得詹柏翔所有之身分證，再
    基於侵占之犯意，先向詹柏翔借得ＨＨＹ─二五八號機車一輛，再予以侵占入己
    ，而於同年四月二十日，再持所竊得之詹柏翔之身分證，將詹柏翔之上開機車變
    賣予不知情之黃啟宏，被告丁○○又承上開竊盜犯意，於同年四月八日十三時許
    ，在台北縣泰山鄉○○路○段一二二巷一弄六號二樓，竊得馮新鎮所有之陽信銀
    行及花旗銀行信用卡二張，復又基於詐欺之犯意，於同年四月四日下午一時四十
    分許，持上開陽信銀行信用卡，在台北縣泰山鄉○○路○段三四三號端宏銀樓購
    買金飾，因認被告丁○○涉犯刑法第三百二十條第一項、第三百三十五條第一項
    、第三百三十九條第三項、第一項等罪嫌。訊據被告堅詞否認竊取詹柏翔之身分
    證及馮新鎮之信用卡，並辯稱：馮新鎮所有之陽信銀行信用卡係綽號「小胖」之
    己○○，在泰山國小交給伊的，要伊到泰山鄉銀樓刷卡買金子，後來銀樓打電話
    到銀行查，發現伊不是卡主不讓伊刷卡，之後，伊再跟己○○說這張卡是伊朋友
    馮新鎮的，己○○表示他把馮新鎮的家門撬開進去偷竊，後來伊到己○○家裡，
    看到有一台馮新鎮的Ｖ８，伊刷卡失敗的那天，己○○又把馮新鎮所有之花旗銀
    行信用卡交給伊，至於詹柏翔之身分證，則係詹柏翔掉在伊房間內，伊拾起後再
    持以變賣其機車等語。是被告堅決否認其係基於概括之犯意，先後竊取詹柏翔之
    身分證及馮新鎮之信用卡；而此移送併辦所指被告行竊之犯罪時間係在九十一年
    三月三十日及同年四月八日，與本案被告之犯罪時間係在九十一年十月中旬及同
    年十月二十四日，二者相隔逾六個月以上，犯罪時間並不連貫，再者，此移送併
    辦所指被告竊取詹柏翔之身分證之目的在於變賣詹柏翔之機車及竊取馮新鎮之信
    用卡之目的在於冒名刷卡購物，與本件被告竊取上開尤智成之機車之目的在於供
    己代步使用及竊取上開電腦及保險箱之目的在於變賣得款花用者，均不相同，且
    彼此之犯罪手段亦有差異，難以認定上開犯罪自始均在被告預定之犯罪計劃以內
    ，出於主觀上始終同一犯意之進行，顯見此移送併辦部分與本案間應無連續犯或
    牽連犯之裁判上一罪關係，本院不得併予審究，應退還檢察官另為適法之處理。
據上論斷，應依刑事訴訟法第二百九十九條第一項前段，刑法第二十八條、第五十六
條、第三百二十一條第一項第二款、第三款、第四十七條、第六十二條前段，判決如
主文。
本案經檢察官陳孟黎到庭執行職務。
中    華    民    國        九十二    年      九     月      二十四     日
                                      臺灣板橋地方法院刑事第三庭
                                          法  官  樊  季  康
右正本證明與原本無異。
如不服本判決，應於判決送達後十日內，向本院提出上訴狀。
                                          書記官  馬  秀  芳
中    華    民    國        九十二    年      九     月      二十四     日
附錄本案論罪科刑主要法條：
刑法第三百二十一條
犯竊盜罪而有左列情形之一者，處六月以上、五年以下有期徒刑：
一  於夜間侵入住宅或有人居住之建築物、船艦或隱匿其內而犯之者。
二  毀越門扇、牆垣或其他安全設備而犯之者。
三  攜帶兇器而犯之者。
四  結夥三人以上而犯之者。
五  乘火災、水災或其他災害之際而犯之者。
六  在車站或埠頭而犯之者。
前項之未遂犯罰之。


司法院資訊處製作；財團法人民間司法改革基金會備份。
